【裁判字號】    92,訴,225
【裁判日期】    921231
【裁判案由】    毒品危害防制條例
【裁判全文】
臺灣桃園地方法院刑事判決                          九十二年度訴字第二二五號
    公  訴  人  臺灣桃園地方法院檢察署檢察官
    被      告  甲○○
右列被告因違反毒品危害防制條例案件，經檢察官提起公訴（九十年度毒偵字第四０
九三號、九十年度毒偵字第四四六六號、九十一年度毒偵字第四九０號、九十一年度
毒偵字第二五０五號），及移
毒偵字第三三六八號）本院判決如左：
   主  文
甲○○連續施用第一級毒品，累犯，處有期徒刑玖月，扣案之第一級毒品海洛因肆拾
伍小包（驗後淨重共計拾捌點零肆公克）、含第一級毒品海洛因之殘渣袋壹個（殘渣
無法析離）均沒收銷燬，注射針筒壹拾伍支、分裝袋捌個均沒收；又連續施用第二級
毒品，累犯，處有期徒刑伍月，扣案之第二級毒品安非他命肆大包及貳小包（驗後淨
重共計拾貳點零捌壹壹公克）、吸食器貳組、玻璃球壹個均沒收。應執行有期徒刑壹
年，扣案之第一級毒品海洛因肆拾伍小包（驗後淨重共計拾捌點零肆公克）、含第一
級毒品海洛因之殘渣袋壹個（殘渣無法析離）、第二級毒品安非他命肆大包及貳小包
（驗後淨重共計拾貳點零捌壹壹公克）均沒收銷燬，注射針筒壹拾伍支、分裝袋捌個
、吸食器貳組、玻璃球壹個均沒收。
    事  實
一、甲○○前於民國八十七年間因違反毒品危害防制條例等案件，經本院於八十八年
    三月十八日以八十七年度訴字第一三五三號判決判處應執行有期徒刑一年二月，
    於八十八年四月二十二日確定，並於八十九年十一月二日執行完畢；復因施用毒
    品案件，經本院及臺灣花蓮地方法院先後以八十七年度毒聲字第九０四號、八十
    七年度毒聲字第一三二號裁定送觀察、勒戒後，均認無繼續施用毒品傾向，由臺
    灣桃園地方法院檢察署檢察官、臺灣花蓮地方法院檢察署檢察官先後於八十七年
    九月三日、八十七年十月六日，以八十七年度偵字第一二一八一號、八十七年度
    偵字第三二五七號為不起訴處分確定。詎仍不思戒除毒癮，又基於施用第一級毒
    品海洛因、第二級毒品安非他命之概括犯意，自九十年十月十五日起至九十一年
    十二月二日止，連續在位於桃園縣龜山鄉兔坑村一五鄰大湖頂四五號之住處，以
    針筒注射之方式施用第一級毒品海洛因多次；並自九十年十月十五日起至九十一
    年二月八日採尿時起回溯前九十六小時止內之某時止，連續在上開住處，以將第
    二級毒品安非他命置於吸食器內燒烤成煙霧狀之方式，施用第二級毒品安非他命
    多次。嗣經警先後於九十年十月十五日零時四十五分許、九十年十一月十六日十
    六時三十分許、九十一年二月八日十七時三十分許、九十一年四月二十九日十二
    時三十分許、九十一年十一月十五日十四時許、九十一年十二月二日十七時許，
    在其上開住處、臺北縣鶯歌鎮○○路一三八巷及桃園縣桃園市○○路三五七號之
    速邁樂加油站廁所內查獲，計扣得第一級毒品海洛因四十五小包（驗後淨重共計
    十八．０四公克）、第二級毒品安非他命四大包及二小包（驗後淨重共計十二．
    ０八一一公克）、含第一級毒品海洛因之殘渣袋一個（殘渣無法析離）及其所有
    供施用毒品之注射針筒十五支、吸食器二組、玻璃球一個、分裝袋八個等物。甲
    ○○再經檢察官聲請本院於九十一年四月二十六日以九十一年度毒聲字第一０六
    六號裁定令入戒治處所施以強制戒治。
二、案經臺北縣警察局三峽分局、桃園縣政府警察局龜山分局報告臺灣桃園地方法院
    檢察署檢察官偵查起訴暨桃園縣政府警察局龜山分局報告同署檢察官移送併辦。
    理  由
一、右揭事實，業據被告甲○○於本院審理中坦承不諱，且其於九十年十月十五日、
    九十年十一月十六日、九十一年二月八日、九十一年四月二十九日、九十一年十
    一月十五日及九十一年十二月二日為警查獲時所採尿液經送檢驗結果分別呈嗎啡
    及甲基安非他命陽性反應、嗎啡及甲基安非他命陽性反應、嗎啡及甲基安非他命
    陽性反應、嗎啡陽性反應、嗎啡陽性反應、嗎啡陽性反應，此有桃園縣衛生局不
    法藥物尿液檢定書三紙、昭信科技顧問股份有限公司濫用藥物陽性檢體檢驗報告
    一紙及台灣檢驗科技股份有限公司濫用藥物尿液檢驗報告二紙在卷可稽，而被告
    所有供施用之第一級毒品海洛因四十五小包（驗後淨重共計十八．０四公克），
    、第二級毒品安非他命四大包及二小包（驗後淨重共計十二．０八一一公克），
    均經檢驗其成分確定，亦有法務部調查局（九十）陸（一）字第０八０００四八
    四四號、九十一年三月十二日調科壹字第０八０００五一三０號及國防部憲兵司
    令部刑事鑑識中心九十二年三月二十五日（九二）宇鑑字第０四一四０號、第０
    四一四三號鑑驗通知書各一紙附卷足憑。此外，復有被告所有供施用毒品之注射
    針筒十五支、吸食器二組、玻璃球一個、分裝袋八個，及含第一級毒品海洛因之
    殘渣袋一個扣案可資佐證，再參以海洛因、安非他命一經沾染本即有反覆施用之
    慣常特性，堪認被告前揭自白與事實相符。又被告前因施用毒品案件，經本院及
    臺灣花蓮地方法院先後以八十七年度毒聲字第九０四號、八十七年度毒聲字第一
    三二號裁定送觀察、勒戒後，均認無繼續施用毒品傾向，由臺灣桃園地方法院檢
    察署檢察官、臺灣花蓮地方法院檢察署檢察官先後於八十七年九月三日、八十七
    年十月六日，以八十七年度偵字第一二一八一號、八十七年度偵字第三二五七號
    為不起訴處分確定等節，則有上開不起訴處分書、臺灣高等法院被告全國前案紀
    錄表及臺灣桃園地方法院檢察署刑案資料查註紀錄表各一份可佐，是被告上開三
    犯施用第一、二級毒品之犯行，事證明確，堪以認定，應予依法論科。
二、按海洛因、安非他命各為毒品危害防制條例第二條第二項第一款、第二款所分別
    規範之第一級毒品、第二級毒品，被告甲○○予以施用，係犯同條例第十條第一
    項之施用第一級毒品罪、同條第二項之施用第二級毒品罪，其施用第一級毒品海
    洛因、第二級毒品安非他命前分別持有第一級毒品海洛因、第二級毒品安非他命
    之低度行為，各為施用之高度行為所吸收，不另論罪。又其先後多次施用第一級
    毒品海洛因及多次施用第二級毒品安非他命之犯行，時間緊接，手法相同，觸犯
    構成要件同一罪名，顯係基於概括犯意所為，均應依刑法第五十六條連續犯規定
    ，以一罪論擬並加重其刑。而其上開連續所犯施用第一級毒品海洛因及施用第二
    級毒品安非他命行為，構成要件互殊，罪名不同，犯意有別，應予分論併罰。次
    查，被告前於八十七年間因違反毒品危害防制條例等案件，經本院於八十八年三
    月十八日以八十七年度訴字第一三五三號判決判處應執行有期徒刑一年二月，於
    八十八年四月二十二日確定，並於八十九年十一月二日執行完畢，有臺灣高等法
    院被告全國前案紀錄表一紙可按，其於刑之執行完畢後，五年內再犯本件有期徒
    刑以上之各罪，為累犯，應依刑法第四十七條規定，均遞加重其刑。爰審酌被告
    多次施用毒品經查獲，仍不知悛悔，繼續施用毒品，惟念所犯限於自殘，尚未對
    社會造成重大危害，且犯後於審理中坦承犯行等一切情狀，量處如主文所示之刑
    ，並依法定其應執行之刑，以示懲儆。
三、扣案之第一級毒品海洛因四十五小包（驗後淨重共計十八．０四公克），及第二
    級毒品安非他命四大包及二小包（驗後淨重共計十二．０八一一公克），均係毒
    品危害防制條例所稱之毒品；查扣之殘渣袋一個，經送鑑定結果內含第一級毒品
    海洛因且無法析離，則有卷附之國防部憲兵司令部刑事鑑識中心九十二年三月二
    十五日（九二）宇鑑字第０四一二一號鑑驗通知書一紙可參，不問屬於被告與否
    ，應依毒品危害防制條例第十八條第一項前段之規定，均沒收銷燬之。另扣案供
    施用第一級毒品海洛因之注射針筒十五支、分裝袋八個，供施用第二級毒品安非
    他命之吸食器二組、玻璃球一個，均據被告供明為其所有，且全係方便供施用毒
    品所用之物，非專供施用毒品所用工具，爰依刑法第三十八條第一項第二款規定
    沒收。
四、公訴意旨另以：被告甲○○基於概括之犯意，自不起訴處分後翌日起至九十年十
    月十四日止（即如事實欄所示被告施用第一、二級毒品海洛因、安非他命之始日
    前一日）連續施用第一、二級毒品海洛因、安非他命，因認被告此部分，亦涉有
    毒品危害防制條例第十條第一項、第二項之罪嫌。惟訊之被告堅決否認上開犯嫌
    ，且被告於九十年十月十五日所採尿液經檢驗結果，呈嗎啡及甲基安非他命陽性
    反應，雖如前述，惟一般人施用第一級毒品海洛因、第二級毒品安非他命後距採
    集尿液可得驗出甲基安非他命、嗎啡時間最長不會超過九十六小時，此有行政院
    衛生署藥物食品檢驗局八十一年藥檢壹字第００一五六號函可參，是上開檢驗報
    告，僅足證明被告於第一次採集尿液即九十年十月十五日採尿前回溯九十六小時
    內之某時曾施用第一、二級毒品海洛因、安非他命而已，其餘時段，非經被告自
    白施用毒品，可為互相參佐以推斷施用毒品之事實外，非可任意臆測，此外復查
    無積極證據足資證明被告於上開時段有施用第一、二級毒品之犯行，惟公訴人既
    認被告上開犯嫌與本院前所論科者有連續犯裁判上一罪關係，爰不另為無罪之諭
    知。
五、本件被告所犯係死刑、無期徒刑或最輕本刑為三年以上有期徒刑以外之罪，其於
    準備程序中就被訴事實為有罪之陳述，經本院告知簡式審判程序之旨，並聽取公
    訴人、被告之意見後，爰依刑事訴訟法第二百七十三條之一第一項規定合議裁定
    由受命法官獨任進行簡式審判程序，併此敘明。
據上論斷，應依刑事訴訟法第二百七十三條之一第一項、第二百九十九條第一項前段
，毒品危害防制條例第十條第一項、第二項、第十八條第一項前段，刑法第十一條前
段、第五十六條、第四十七條、第五十一條第五款、第三十八條第一項第二款，判決
如主文。
本案經檢察官崔秉君到庭執行職務。
中      華      民      國    九十二    年     十二     月    三十一    日
            臺灣桃園地方法院刑事第十一庭
                                    法  官    丁  俊  成
右正本證明與原本無異。
如不服本判決，應於判決送達後十日內向本院提出上訴狀( 應附繕本 )，上訴於臺灣
高等法院。
                                    書記官    簡  慧  瑛
中      華      民      國    九十三    年     一       月      六      日
附錄本案論罪科刑依據之法條：
毒品危害防制條例第十條：
施用第一級毒品者，處六月以上五年以下有期徒刑。
施用第二級毒品者，處三年以下有期徒刑。


司法院資訊處製作；財團法人民間司法改革基金會備份。
